【裁判字號】    97,抗,286
【裁判日期】    971117
【裁判案由】    本票裁定
【裁判全文】
臺灣板橋地方法院民事裁定               97年度抗字第286號
抗  告  人    展豐貿易有限公司
兼法定代理人  丙○○
抗  告  人    展瑞貿易有限公司
兼法定代理人  丙○○
抗  告  人    甲○○
相  對  人    中租迪和股份有限公司
法定代理人    乙○○
上列當事人間本票裁定事件，抗告人對於中華民國97年9 月16日
本院97年度票字第8521號裁定提起抗告，本院裁定如下：
    主  文
抗告駁回。
抗告程序費用新臺幣壹仟元由抗告人負擔。
    理  由
一、本件抗告意旨略以：抗告人與相對人間授信業務往來多年，
    本次因抗告人等內部管理稍有瑕疵，惟抗告人等除發函予相
    對人外，並已親赴相對人公司協商債務解決方案，分期償還
    方案已積極協談中。而抗告人簽訂本件買賣契約之初，已提
    供保證金新臺幣（下同）2,000,000 元匯入相對人中國信託
    商業銀行敦化分行支票存款戶中，相對人請求金額理應扣除
    上開款項，則相對人依本票內載金額請求本票裁定，顯與實
    際數額不符。又相對人以年息20% 計算之利息，亦應扣除原
    先以4.29%計算之利息始為公平等語。
二、按本票執票人，依票據法第123 條規定，聲請法院裁定許可
    對發票人強制執行，係屬非訟事件，此項聲請之裁定，及抗
    告法院之裁定，僅依非訟事件程序，以審查強制執行許可與
    否，並無確定實體上法律關係存否之效力，如發票人就票據
    債務之存否有爭執時，應由發票人提起確認之訴，以資解決
    （最高法院57年台抗字第76號判例意旨參照）。
三、經查，本件相對人執有抗告人等於民國96年8 月22日共同簽
    發免除作成拒絕證書之本票1 紙（下稱系爭本票），內載金
    額12,690,000元，未載到期日（視為見票即付），詎經提示
    後尚有如原裁定主文第1 項所示之本金及利息未獲清償之事
    實，有卷附本票可稽，相對人據以聲請准予裁定強制執行，
    於法並無不合。抗告人雖抗辯相對人請求金額理應扣除其所
    匯入之保證金2,000,000元，且利息亦應扣除原先以4.29%計
    算之利息，本件本票裁定顯與實際數額不符等語。惟本票執
    票人依票據法第123 條規定，向本票發票人行使追索權，聲
    請法院裁定強制執行，其性質與非訟事件無殊，對於此項聲
    請所為裁定，僅依非訟事件程序，就本票形式上之要件是否
    具備予以審查為已足。又關於抗告人實際積欠相對人若干金
    額，係屬實體上之爭執，依首揭說明，應由抗告人另行提起
    訴訟以資解決，非本件非訟程序所得加以審究。故抗告人據
    以指摘原裁定不當，聲明廢棄，自有未洽，應予駁回。
四、據上論結，本件抗告為無理由，應依非訟事件法第21條第2
    項、第46條，民事訴訟法第495條之1第1項、第449條第1 項
    、第95條、第78條，裁定如主文。
中    華    民    國    97    年    11    月    17    日
                民事第二庭    審判長法  官  蕭胤瑮
                                    法  官  吳振富
                                    法  官  連育群
以上正本係照原本作成。
對於本裁定不得抗告。
中    華    民    國    97    年    11    月    17    日
                                    書記官  蕭佩宜


司法院資訊處製作；財團法人民間司法改革基金會備份。
